Inventaris van het archief van het Directoraat-Generaal voor Industrie en Regionaal Beleid, 1986-1992
Nationaal Archief, Den Haag
- Taakuitvoering, 2
  - Overheidslichamen. Overheidsinstellingen, 1.9
    - Rijksoverheid, 1.9 (1-4)
      - Rijksinstellingen, staatsbedrijven en rijksdiensten in het algemeen, 1.9 (1-4) .07.556
        - Staatsbedrijf der Posterijen, Telegrafie en Telefonie, 1.9 (1-4) .07.556 PTT
          - Stukken betreffende het voorbereiden van de verzelfstandiging van het Staatsbedrijf der Posterijen, Telegrafie en Telefonie (PTT) te 's-Gravenhage, 1985-1989; 4488-4498; 5 pakken en 6 omslagen
            - Het voeren van overleg over regelgeving in het kader van de verzelfstandiging; deel I 1986 sep. - 1987 jan, 4490; pak
            - Het voeren van overleg over regelgeving in het kader van de verzelfstandiging; deel II 1987 feb. - mrt, 4491; pak
            - Het voeren van overleg over regelgeving in het kader van de verzelfstandiging; deel III 1987 apr, 4492; omslag
            - Het voeren van overleg over regelgeving in het kader van de verzelfstandiging; deel IV 1987 mei - nov, 4493; omslag
            - Het voeren van overleg over regelgeving in het kader van de verzelfstandiging; deel V 1987 dec, 4494; pak
            - Het voorbereiden van de statuten van PTT Nederland NV, PTT Telecommunicatie en PTT Post BV 1986-1987, 4495; omslag
            - Kabinetsstandpunten en reacties van meerdere kamerfracties en ministeries 1987, 4496; pak
            - Nota van wijziging van het voorstel van de Wet op de telecommunicatievoorzieningen, reacties van Tweede Kamerfracties hierop, alsmede de herziening van de wetgeving met betrekking tot de uitvoering van de postdienst (Postwet) 1987, 4497; pak
            - Het inventariseren van de raakvlakken tussen het ministerie en de PTT na de verzelfstandiging 1989, 4498; omslag
          - Stukken betreffende het voeren van overleg met het Ministerie van Verkeer en Waterstaat en de PTT over het PTT/overheidsaankoopbeleid, 1986-1987; 4499; omslag
          - Stukken betreffende het voeren van overleg met de Europese Commissie en vertegenwoordigers van het Ministerie van Verkeer en Waterstaat en de PTT over de mate van overeenstemming tussen de Nederlandse telecommunicatie-ontwerpwetgeving en de verdragsverplichtingen van de Europese Gemeenschap in het licht van het Groenboek Telecommunicatie, 1987-1988; 4500; omslag
        - Nederlandse Centrale Organisatie voor Toegepast Natuurwetenschappelijk Onderzoek, afgekort Centrale Organisatie TNO Nederlandse Organisatie voor Toegepast Natuurwetenschappelijk Onderzoek ten behoeve van Nijverheid, Handel en Verkeer, afgekort: Nijverheidsorganisatie TNO, 1.9 (1-4) .07.556 TNO
          - Stukken betreffende het instemmen met doelsubsidieprogramma's van de Nederlandse Organisatie voor Toegepast Natuurwetenschappelijk Onderzoek (TNO) voor diverse jaren, 1983-1992; 4501-4505; 4 pakken en 1 omslag
            - Voor de jaren 1983 - 1989 1983-1990, 4501; pak
            - Voor het jaar 1990 1989-1990, 4502; pak
            - Voor het jaar 1991 1989-1990, 4503; pak
            - Voor het jaar 1992 1991, 4504; pak
            - Voor het jaar 1993 1992, 4505; omslag
          - Stukken betreffende het laten uitvoeren van een evaluatie van de Stimuleringsregeling TNO; projectnummer 43.018, 1985-1988; 4506-4508; 1 pak en 2 omslagen
            - Opdrachtverlening aan Rotterdam Consulting Group BV te Rotterdam 1985-1988, 4506; omslag
            - Rapport Evaluatie-onderzoek Stimuleringsregeling Collectief Speur- en Ontwikkelingswerk 1986, 4507; pak
            - Bijlagenboek Evaluatie-onderzoek Stimuleringsregeling Collectief Speur- en Ontwikkelingswerk 1986, 4508; omslag
          - Stukken betreffende het verlenen van een subsidie aan Metaalinstituut TNO te Apeldoorn ten behoeve van een haalbaarheidsstudie naar het mogelijk opzetten van een demonstratiecentrum voor Manufacturing Automation Protocol (MAP); projectnummer 50361/89.05, 1988-1992; 4509; pak
          - Stukken betreffende het voeren van overleg met TNO over diverse onderwerpen, 1988-1992; 4510; pak
          - Stukken betreffende het voeren van overleg met TNO en het Ministerie van Onderwijs en Wetenschappen over de tweede strategienota van TNO getiteld Strategie voor de Jaren Negentig en het medeopstellen van een kabinetsstandpunt over deze strategienota, 1989-1991; 4511; pak
- Diskette's, 3
  - Diskette behorend bij inventarisnummer 313, 4512
  - Diskette behorend bij inventarisnummer 124, 4513